臺灣橋頭地方法院民事裁定
111年度岡聲字第1號
聲  請  人  蘇聖富  
相  對  人  蘇永田  
上列當事人間確認通行權等事件，聲請人聲請回復原狀，本院裁
定如下：
    主  文
聲請駁回。
聲請程序費用由聲請人負擔。
    理  由
一、本件聲請人聲請意旨為：本件因郵局於寄存送達時，將送達
    通知書上伊之姓名誤植為「黃聖富」，致伊自始均不知有本
    院110年度岡簡字第190號確認通行權事件（下稱系爭事件）
    之進行，應視為判決未合法送達，故伊上訴期間逾期乃不可
    歸責於伊，爰依法聲請回復原狀等語。
二、按送達不能依前二條規定為之者，得將文書寄存送達地之自
    治或警察機關，並作送達通知書兩份，一份黏貼於應受送達
    人住居所、事務所、營業所或其就業處所門首，另一份置於
    該送達處所信箱或其他適當位置，以為送達。寄存送達，自
    寄存之日起，經10日發生效力。寄存之文書自寄存之日起，
    寄存機關應保存二個月，民事訴訟法第138條定有明文。又
    當事人或代理人，因天災或其他不應歸責於己之事由，遲誤
    不變期間者，於其原因消滅後10日內，得聲請回復原狀。前
    項期間，不得伸長或縮短之。但得準用前項之規定，聲請回
    復原狀。遲誤不變期間已逾一年者，不得聲請回復原狀。復
    為民事訴訟法第164條所明定。
三、查本件聲請人之聲請意旨雖如上所述，惟系爭事件之判決正
    本於民國110年11月23日即寄存送達被告於高雄市政府警察
    局湖內分局竹滬派出所（下稱竹滬派出所），有送達回證可
    稽，經本院調取系爭事件卷宗查明屬實；而聲請人所提出誤
    載其姓名為「黃」聖富之郵務送達通知書，乃係於111年3月
    28日由本院寄出，於111年3月31日寄存於竹滬派出所，有國
    內郵件查詢表在卷可稽，足見該郵務送達通知書並非系爭事
    件判決正本之郵務送達通知書，聲請人亦未說明該郵務送達
    通知書究係送達何訴訟文書，即主張欲聲請回復原狀，主張
    顯難採認。退萬步言，系爭事件訴訟進行中，已多次寄存送
    達開庭通知及相關訴訟文書予聲請人，聲請人自不可能僅因
    一次郵務送達通知書誤載其姓名中之姓氏，即完全不知曉系
    爭事件之繫屬及進行，此顯然錯誤應可明確辨悉，聲請人顯
    可知悉受送達人為其本人，縱有存疑亦可持郵務送達通知書
    至竹滬派出所或郵局查證即可輕易得知，是聲請人未依該郵
    務送達通知書至竹滬派出所領取訴訟文件，亦非屬不可歸責
    於聲請人之事由。是以，聲請人聲請恢復原狀，於法自有未
    合，應予駁回。
四、依民事訴訟法第95條、第78條，裁定如主文。　　
　　
中　　華　　民　　國　　111 　年　　6 　　月　　28　　日
          　　　　岡山簡易庭  法　　　官  盧怡秀
以上正本係照原本作成
如對本裁定抗告須於裁定送達後10日內向本院提出抗告狀，並繳
納抗告費新臺幣1,000元。
中　　華　　民　　國　　111 　年　　6 　　月　　30　　日
      　　　　　　　　　　　　書  記  官  顏崇衛